【裁判字號】    98,易,469
【裁判日期】    980731
【裁判案由】    違反家庭暴力防治法
【裁判全文】
臺灣屏東地方法院刑事判決        98年度易字第469號
公  訴  人  臺灣屏東地方法院檢察署檢察官
被      告  乙○○
                    （另案臺灣屏東監獄竹田分監執行中）
上列被告因違反家庭暴力防治法案件，經檢察官聲請以簡易判決
處刑（98年度偵字第2234號），本院判決如下：
    主  文
乙○○違反法院依家庭暴力防治法第十四條第一項所為禁止騷擾
之通常保護令裁定，處有期徒刑肆月，如易科罰金，以新臺幣壹
仟元折算壹日。
    事  實
一、乙○○為王何玉英之女婿而與之有家庭暴力防治法第3 條第
    3 項規定之家庭成員關係，前因對王何玉英實施家庭暴力，
    經本院98年度暫家護字第52號民事暫時保護令事件審理，於
    民國98年2 月4 日依家庭暴力防治法第14條裁定：不得對被
    害人實施身體或精神上不法侵害之行為，不得直接或間接對
    被害人為騷擾之行為，其保護令之有效期間為1 年。詎乙○○收受前開裁定後，竟基於違反保護令之犯意，於98年3 月
    17日晚間7 時許，至王何玉英位在屏東縣潮州鎮○○路263
    號之住處前，以「山地仔、不要臉」等語咆哮辱罵具有原住
    民身分之王何玉英，並猛力踢踹該址屋前鐵捲門（毀損部分
    未據告訴）而騷擾之，違反本院前開保護令裁定。
二、案經屏東縣警察局潮州分局報告臺灣屏東地方法院檢察署檢
    察官偵查起訴。
    理  由
一、證據審查部分：
  (一)按被告以外之人包括共犯、共同被告、被害人、證人等於審
    判外之言詞或書面陳述，因違反直接審理及言詞審理之原則
    ，應令踐行證人具結程序並使被告得以行交互詰問權利，始
    符合正當法律程序及憲法賦予人民訴訟權及防禦權之旨，司
    法院大法官會議釋字第384 號、第582 號解釋意旨可供參考
    。又依刑事訴訟法第159 條第1 項規定，被告以外之人於審
    判外之言詞或書面陳述等傳聞證據，原則上無證據能力，本
    件證人王何玉英、甲○○於司法警察調查中所為之陳述，為
    被告以外之人於審判外之陳述，除據被告乙○○於準備程序
    期日明示拒絕納為證據，同一證人於本院審理時，復已經到
    庭證述，其警詢中陳述經查無得為證據之例外情形，應認為
    無證據能力。
  (二)次按被告以外之人（含證人、鑑定人、告訴人、被害人、共
    同被告等）於審判外之陳述雖不符刑事訴訟法第159 條之1
    至之4 等4 條之規定，而經當事人於審判程序同意作為證據
    ，法院審酌該言詞陳述或書面陳述作成時之情況，認為適當
    者，亦得為證據，刑事訴訟法第159 條之5 第1 項定有明文
    。其立法意旨在於傳聞證據未經當事人之反對詰問予以核實
    ，原則上即予排除，惟若當事人放棄反對詰問權，於審判程
    序中表明同意以該等傳聞證據為證；基於尊重當事人對傳聞
    證據之處分權，並充實證據資料以利真實發見，強化言詞辯
    論功能，促使訴訟程序順暢進行，則予上開傳聞證據亦具有
    證據能力。公訴人提出證人即承辦警員丙○○、施養猛因承
    辦本案而製作之職務報告，除經被告乙○○於本院行準備程
    序時明示同意採為證據，法院依其報告作成時之情況，認為
    以具備證據能力為適當。
  (三)按被告以外之人於偵查中向檢察官所為之陳述，除顯有不可
    信之情況者外，得為證據，刑事訴訟法第159 條之1 第2 項
    著有規定。公訴意旨提出證人甲○○於偵查中經檢察官訊問
    時經具結後所為陳述，既無事證可認有何顯不可信之情況，
    依前開說明，應認為有證據能力。
二、被告乙○○為王何玉英之女婿，前於98年2 月4 日經本院依
    家庭暴力防治法第14條規定作成上開內容保護令裁定，經送
    達後，被告於前揭時地前往上址尋找其妻即王何玉英之女甲○○未果，旋經據報前來之警員依違反保護令罪嫌逮捕之事
    實，除據被告乙○○於本院審理時自承不諱，並經證人王何
    玉英、甲○○於偵查中以證人身分具結後證述綦詳，及證人
    甲○○、證人即承辦警員丙○○於本院審理時到庭具結後證
    述明確，復有本院民事暫時保護令裁定、戶籍資料查註紀錄
    表、警員偵查報告、呈現現場鐵捲門凹損情形之照片2 幀附
    卷可參，堪信為真。訊據被告乙○○於本院審理時雖矢口否
    認有前揭犯行，辯稱：伊當時已經喝醉酒，但無辱罵王何玉
    英或踢損上址鐵捲門情事云云。惟查，前揭時地被告乙○○
    為要求與其居住該址之妻子甲○○見面遭拒，確曾在屋外以
    前開內容大聲咆哮辱罵王何玉英，並猛力踹踢鐵捲門之事實
    ，業據證人王何玉英、甲○○及到場處理之警員丙○○證述
    綦詳，被告乙○○雖辯稱已經喝醉，上開證人亦均表示當時
    被告身上確有酒味，然依其在本院審理時既自承當天飲用酒
    類後，尚能步行約1 公里而前往上址咆哮踹門，依常情其當
    時意識程度顯然尚能認識並控制自己行為，是其前開犯行均
    堪認定，本件被告犯罪事證已臻明確，應依法論科。
三、按家庭暴力者，謂家庭成員間實施身體或精神上不法侵害之
    行為；而所謂騷擾，係指任何打擾、警告、嘲弄或辱罵他人
    之言語、動作或製造使人心生畏怖情境之行為，家庭暴力防
    治法第2 條第1 款、第3 款分別定有明文。核被告乙○○前
    揭所為，係犯家庭暴力防治法第61條第2 款之違反保護令罪
    。爰審酌被告乙○○為62年1 月2 日出生、受有國中畢業教
    育程度、業工之人，有警詢年籍資料附卷可參，並據其在本
    院審理時陳明在卷，本件犯罪時年36歲，前於96年間即因違
    反家庭暴力防治法案件，經本院96年度簡字第960 號判處拘
    役20日、30日，應執行拘役40日確定，於96年10月3 日易科
    罰金執行完畢；98年間復因犯妨害公務罪，經本院98年度簡
    字第204 號判處有期徒刑3 月及拘役50日確定，業於98年7
    月7 日入監執行，有臺灣高等法院被告全國前案紀錄表、臺
    灣屏東地方法院檢察署全國刑案資料查註表各1 份附卷可按
    ，素行欠佳，茲以被告於收受送達並已知悉法院所核發保護
    令之裁定內容後，竟漠視保護令所表彰之國家公權力及對被
    害人保護之作用，仍對被害人實施前開禁止行為之手段，及
    其犯罪後態度等一切情狀，量處如主文所示之刑，又審酌其
    年齡、職業、收入、社會地位等節，並諭知易科罰金之折算
    標準如主文所示，以資儆懲。
據上論斷，應依刑事訴訟法第284 條之1 、第299 條第1 項前段
，家庭暴力防治法第61條第2 款，刑法第11條前段、第41條第1
項，判決如主文。
本案經檢察官簡志祥到庭執行職務
中    華    民    國    98    年    7     月    31    日
                  刑事第二庭    法  官  陳松檀
以上正本證明與原本無異。
如不服本判決應於收受本判決送達後10日內向本院提出上訴書狀
，其未敘述上訴理由者，並得於提起上訴後20日內向本院補提理
由書狀（均須按他造當事人之人數附繕本）「切勿逕送上級法院
」
中    華    民    國    98    年    7     月    31    日
                                書記官  黃佳惠
附錄本判決論罪科刑法條全文：
家庭暴力防治法第61條
違反法院依第14條第1 項、第16條第3 項所為之下列裁定者，為
本法所稱違反保護令罪，處3 年以下有期徒刑、拘役或科或併科
新臺幣10萬元以下罰金：
一、禁止實施家庭暴力。
二、禁止騷擾、接觸、跟蹤、通話、通信或其他非必要之聯絡行
    為。
三、遷出住居所。
四、遠離住居所、工作場所、學校或其他特定場所。
五、完成加害人處遇計畫。


司法院資訊處製作；財團法人民間司法改革基金會備份。
